【裁判字號】    98,訴,2660
【裁判日期】    981209
【裁判案由】    毒品危害防制條例
【裁判全文】
臺灣臺中地方法院刑事判決              98年度訴字第2660號
公  訴  人  臺灣臺中地方法院檢察署檢察官
被      告  甲○○
上列被告因毒品危害防制條例案件，經檢察官提起公訴（98年度
毒偵字第1981號），本院因被告所犯非死刑、無期徒刑、最輕本
刑為三年以上有期徒刑之罪或高等法院管轄第一審案件，經被告
就被訴事實為有罪之陳述，裁定進行簡式審判程序，判決如下：
    主    文
甲○○施用第一級毒品，累犯，處有期徒刑柒月，扣案之第一級
毒品海洛因壹包（毛重零點貳玖公克）沒收銷燬之；又施用第二
級毒品，累犯，處有期徒刑伍月，扣案之第二級毒品甲基安非他
命玖包（毛重合計肆點肆公克）均沒收銷燬之，扣案之吸食器
壹個沒收。應執行有期徒刑拾月，扣案之第一級毒品海洛因壹包
（毛重零點貳玖公克）、第二級毒品甲基安非他命玖包（毛重合
計肆點肆公克）均沒收銷燬之，扣案之吸食器壹個沒收。
    犯罪事實及理由
一、本件犯罪事實及證據，除加列「被告甲○○於本院審理時之
    自白」為證據之外，餘均引用起訴書之記載（如附件）。
二、論罪科刑﹕
  (一)核被告所為，係犯毒品危害防制條例第10條第1項、第2項之
    施用第一、二級毒品罪。被告所犯上開2罪，犯意各別，行
    為互殊，應分論併罰。又被告有犯罪事實欄所載之前科，有
    臺灣高等法院被告前案紀錄表附卷可稽；其於受徒刑執行完
    畢後，5年以內故意再犯本件有期徒刑以上之罪，均為累犯
    ，各應加重其刑。爰審酌被告前經觀察、勒戒後，仍無法戒
    除毒癮，再犯施用第一、二級毒品罪，無視於毒品對於自身
    健康之戕害及國家對於杜絕毒品犯罪之禁令，惟審酌施用毒
    品係自戕行為，並未因此而危害他人，且被告犯罪手段尚屬
    平和及坦承施用毒品之犯行等一切情狀，分別量處如主文所
    示之刑，並定其應執行刑。扣案之第一級毒品海洛因1包、
    第二級毒品甲基安非他命9包，均為違禁物，應依毒品危害
    防制條例第18條第1項前段規定，不問屬於犯人與否，均沒
    收銷燬之；扣案之吸食器1個，為被告所有供其施用第二級
    毒品所用之物，已據被告供明在卷，應依刑法第38條第1項
    第2款之規定沒收。
  (二)另本案雖據被告供承其施用之毒品來源係來自綽號「阿國」
    之人，並經其指認綽號「阿國」之人即為真實姓名為楊傑任
    之成年男子，惟尚未有因被告供出毒品來源因而查獲其他正
    犯或共犯之情，此有臺中市警察局第五分局98年10月28日中
    分五偵字第0980028012號覆本院函在卷可稽。是本件尚不符
    合98年5月20日修正後毒品危害防制條例第17條第1項「供出
    毒品來源，因而查獲其他正犯或共犯」之情形，自無從依據
    該規定減輕其刑，附此敘明。
三、應適用之法條﹕
  (一)刑事訴訟法第273條之1第1項、第299條第1項前段、第310條
    之2、第454條。
  (二)毒品危害防制條例第10條第1項、第2項、第18條第1項前段。
  (三)刑法第11條、第47條第1項、第51條第5款、第38條第1項第2
    款。
本案經檢察官乙○○到庭執行職務。
如不服本判決，應於收受送達後10日內向本院提出上訴書狀。
中    華    民    國    98    年    12    月     9    日
                  刑事第十六庭  法  官  戴嘉慧
以上正本證明與原本無異。
如不服本判決應於收受判決後10日內向本院提出上訴書狀，並應
敘述具體理由；其未敘述上訴理由者，應於上訴期間屆滿後20日
內向本院補提理由書（均須按他造當事人之人數附繕本）；「切
勿逕送上級法院」。
                                書記官  劉晴芬
中    華    民    國    98    年    12    月     9    日
【附錄本案論罪科刑法條】
《毒品危害防制條例第10條》
施用第一級毒品者，處6月以上5年以下有期徒刑。
施用第二級毒品者，處3年以下有期徒刑。
【附件】
臺灣臺中地方法院檢察署檢察官起訴書
                                    98年度毒偵字第1981號
    被      告  甲○○  男  40歲（民國○○年○月○○日生）
                        籍設臺中縣梧棲鎮○○里○○路244
                        之3號
                        現居臺中市○○區○○路1段93之1號
                        509室
                        國民身分證統一編號：Ｚ000000000號
上列被告因違反毒品危害防制條例案件，業經偵查終結，認應提
起公訴，茲將犯罪事實及證據並所犯法條分敘如下：
    犯  罪  事  實
一、甲○○前因施用毒品案件，經送觀察、勒戒後，認無繼續施
    用毒品傾向，甫於民國96年7月25日釋放出所，並由本署檢
    察官於96年7月25日，以96年度毒偵字第2993號為不起訴處
    分確定。又因施用毒品案件，經法院判處有期徒刑4月確定
    ，並於97年5月15日易科罰金執行完畢。猶不知悔改，於前
    開觀察、勒戒執行完畢後5年內，基於施用第一級毒品之犯
    意，於98年5月12日晚上7、8時許，在臺中市○○區○○路1
    段93之1號509室內，以將第一級毒品海洛因摻入香煙內吸食
    之方式，施用毒品海洛因1次。復基於施用第二級毒品之犯
    意，於同年月14日下午3時30分許，在上址，以將第二級毒
    品甲基安非他命放入玻璃球吸食器內點火燒烤再吸食煙霧之
    方式，施用毒品甲基安非他命1次。嗣於98年5月14日晚間9
    時許，為警在上址查獲，並扣得第一級毒品海洛因1小包（
    含袋毛重約0.29公克）、第二級毒品甲基安非他命9小包（
    含袋重毛重計約4.34公克）及其所有之吸食器1個。
二、案經臺中市警察局第五分局報告偵辦。
    證  據  並  所  犯  法  條
一、上揭犯罪事實，業經被告甲○○坦承不諱，並有第一級毒品
    海洛因1小包（含袋毛重約0.29公克）、第二級毒品甲基安
    非他命9小包（含袋重毛重計約4.34公克）及其所有之吸食
    器1個扣案可資佐證，復有中山醫學大學附設醫院藥物檢測
    中心尿液檢驗報告等附卷可稽。足認被告之自白與事實相符
    ，本件事證明確，被告犯嫌堪予認定。
二、核被告所為，係犯毒品危害防制條例第10條第1項之施用第
    一級毒品、同條第2項之施用第二級毒品等罪嫌，被告所犯
    該2罪間，犯意各別、行為互殊，請分論併罰。被告持有毒
    品之低度行為應為施用之高度行為所吸收，不另論罪。又被
    告於有期徒刑執行完畢後，5年內再犯本件有期徒刑以上之
    罪，為累犯，請依刑法第47條第1項規定，加重其刑。至扣
    案之上開毒品，請依法宣告沒收並銷燬；另扣案之吸食器，
    為供犯罪所用，且屬被告所有，則請依法沒收。
三、依毒品危害防制條例第23條第2項、刑事訴訟法第251條第1
    項提起公訴。
    此  致
臺灣臺中地方法院
中    華    民    國    98    年    7     月    17    日
                        檢  察  官  郭  景  東
本件正本證明與原本無異
中    華    民    國    98    年    7     月    23    日
                        書  記  官  陳  宜  禧


司法院資訊處製作；財團法人民間司法改革基金會備份。
